臺灣桃園地方法院小額民事判決
111年度桃小字第1968號
原      告  富邦資產管理股份有限公司

法定代理人  洪主民

訴訟代理人  魏世和
被      告  黃心妤（原名：黃美麗）


上列當事人間請求清償債務事件，本院於民國111年11月17日言
詞辯論終結，判決如下：
　　主    文
一、被告應給付原告新臺幣63,928元，及其中新臺幣55,838元自
    民國94年6月9日起至民國110年7月19日止，按年息19.5%計
    算之利息，暨自民國110年7月20日起至清償日止，按年息16
    %計算之利息。
二、訴訟費用新臺幣1,000元由被告負擔。
三、本判決得假執行。
　　理由要領
一、原告主張被告於民國93年7月13日向訴外人富邦商業銀行股
    份有限公司（下稱富邦銀行）申辦貸款新臺幣（下同）60,0
    00元，並簽訂貸款契約書暨約定書（下稱系爭契約），借款
    期間自93年7月13日起至95年7月13日止，利息自93年7月起
    按富邦銀行信貸指標利率加碼年率18%即現行年息19.5%機動
    計付，並自93年8月起，以每1個月為1期，共分24期，按期
    定額攤還本息。詎被告於94年6月9日起即未再依約還款，依
    系爭契約約定書第1條第2項之約定已喪失期限利益，債務視
    為全部到期，至94年6月8日止，尚積欠本金55,838元、利息
    6,832元及遲延利息1,258元，嗣富邦銀行自94年1月1日起與
    台北銀行股份有限公司合併，富邦銀行係消滅公司，其權利
    義務依法由存續之台北銀行股份有限公司概括承受，並同時
    更名為台北富邦商業銀行股份有限公司（下稱台北富邦銀行
    ），台北富邦銀行並於95年11月3日將上開債權讓與原告，
    於95年12月29日以登報公告方式通知被告等情，業據原告提
    出貸款契約書暨約定書、行政院金融監督管理委員會93年12
    月23日函、股份有限公司變更登記表、債權讓與證明書、債
    權讓與公告、還本繳息查詢資料為證（本院卷6-12頁），且
    為被告所不爭執（本院卷23頁反），堪信為真實。
二、按判決所命之給付，其性質非長期間不能履行，或斟酌被告
    之境況，兼顧原告之利益，法院得於判決內定相當之履行期
    間或命分期給付。經原告同意者，亦同，民事訴訟法第396
    條第1項固定有明文，惟前揭規定僅係規範法院有斟酌判決
    所命給付之性質、被告之境況及原告同意之情形下，得定相
    當之履行期間或命分期給付之職權，非認被告有請求分期給
    付或緩期清償之權利。本件被告雖辯稱：現在沒有工作，無
    法償還，願意分期支付本金等語（本院卷23頁反），然依前
    揭規定及說明，被告並無請求分期給付之權利，且原告未同
    意被告分期給付，本件債務之性質亦非須長期間履行之給付
    ，則為兼顧原告之利益，復斟酌被告積欠債務之金額與期間
    、未主動與原告協商等情，本件自無民事訴訟法第396條第1
    項規定之適用，至被告有無清償債務之能力，對於原告請求
    被告依約應負之清償債務責任亦無影響。故被告上開所辯，
    實無可採。另被告辯稱：不要再加利息等語（本院卷23頁反
    ），依系爭契約之約定，亦顯屬無據，並無理由。
三、綜上所述，原告依系爭契約及債權讓與之法律關係，請求被
    告給付如主文第1項所示之本金及利息，為有理由，應予准
    許。
中　　華　　民　　國　　111 　年　　12　　月　　2 　　日
                  桃園簡易庭  法  官  陳柏嘉
以上為正本係照原本作成。
如不服本判決，應於送達後20日內，向本院提出上訴狀並表明上
訴理由，如於本判決宣示後送達前提起上訴者，應於判決送達後
20日內補提上訴理由書（須附繕本）。
如委任律師提起上訴者，應一併繳納上訴審裁判費。   
中　　華　　民　　國　　111 　年　　12　　月　　2 　　日
                              書記官  石曉芸
附錄：
一、民事訴訟法第436條之24第2項：
　  對於小額程序之第一審裁判上訴或抗告，非以其違背法令為
    理由，不得為之。
二、民事訴訟法第436條之25：
　  上訴狀內應記載上訴理由，表明下列各款事項：
　  ㈠原判決所違背之法令及其具體內容。
　  ㈡依訴訟資料可認為原判決有違背法令之具體事實。
三、民事訴訟法第471條第1項：（依同法第436條之32第2項規定
    於小額事件之上訴程序準用之）
    上訴狀內未表明上訴理由者，上訴人應於提起上訴後20日內
    ，提出理由書於原第二審法院；未提出者，毌庸命其補正，
    由原第二審法院以裁定駁回之。